最　高　行　政　法　院　裁　定　　　　　　　　　　九十三年度裁字第三五六號
　　上　訴　人　乙○○
　　被 上訴 人　財政部臺灣省南區國稅局
　　代　表　人　甲○○
右當事人間因贈與稅事件，上訴人對於中華民國九十一年十二月三十一日高雄高等行
政法院九十一年度訴字第一八號判決，提起上訴，本院裁定如左：
　　主  文
上訴駁回。
上訴審訴訟費用由上訴人負擔。
　　理  由
一、按當事人依行政訴訟法第二百四十三條第一項規定，以高等行政法院判決有不適
    用法規或適用法規不當為上訴最高行政法院之理由時，其上訴狀或理由書應有具
    體之指摘，並揭示該法規之條項或其內容。若係成文法以外之法則，應揭示該法
    則之意旨。倘為司法院解釋、或本院之判例，則應揭示該判解之字號或其內容。
    上訴狀或理由書如未依此項方法表明者，即難認為已對高等行政法院判決之違背
    法令有具體之指摘，其上訴自難認為合法。
二、本件上訴人主張：證人陳楊秀蘭於原審確已證稱上訴人之母陳曾乾生前為籌措上
    訴人之父醫療費用、償還對外欠款及喪葬費用，陸續向證人陳楊秀蘭借款新臺幣
    （下同）八百萬元，揆其內容與上訴人所陳一致，準備程序筆錄容係誤記，業經
    上訴人於言詞辯論期日表示意見，為明實情自應勘驗該筆錄錄音以昭折服，詎原
    審對此一事證，疏末查明，仍遽採該筆錄內容記載為上訴人不利之判斷，顯屬不
    當。另上訴人之母陳曾乾生前為清償楊秀蘭欠款，向華南銀行辦理抵押借款，因
    受限當時銀行作業程序，故而輾轉匯款償債，業據上訴人陳明，並有華南銀行九
    十年三月十四日（九○）華西金字第九○○二○號函復在卷可稽，惟原審竟自作
    推測謂上訴人末交付期票或直接以本人名義另立帳戶與事理相違不足採信云云，
    明顯違反證據法則，亦有未合，爰請判決廢棄原判決等語。
三、本院查，本件上訴人之母陳曾乾於民國（下同）八十八年七月二日死亡，其生前
    於八十二年二月十八日向華南商業銀行西臺南分行金華路辦事處（下稱華南銀行
    金華路辦事處）借款新臺幣（下同）八百萬元，存入其本人於該辦事處0000
    00000000號帳戶後，同日提領現金八百萬元存入上訴人於臺灣省合作金
    庫西台南支庫活期儲蓄存款第0000000000000號帳戶，上訴人並於
    同日匯款八百萬元至訴外人楊秀蘭於臺南縣六甲鄉農會乙存三一二號帳戶，案經
    被上訴人查獲，乃據以核定上訴人之母對上訴人之贈與總額八百萬元，並向全體
    繼承人發單課徵贈與稅一百三十七萬六千二百五十元（復查決定及訴願決定書均
    誤植為五十三萬九千元）。上訴人不服，申經復查結果，未獲變更，乃循序提起
    本件訴訟。原判決關於上訴人之被繼承人陳曾乾生前贈與上訴人八百萬元之事實
    ，證人陳楊秀蘭之證詞與事理有違，尚不足採為有利於上訴人之證據，以及上訴
    人在原審之主張如何不足採等事項，均已詳予論斷。本件上訴人對於原判決提起
    上訴，雖以原判決違反證據法則為由，惟核其前揭上訴理由，係就原審取捨證據
    、認定事實之職權行使，指摘其為不當，難認為對原判決之如何違背法令已有具
    體之指摘，依首揭說明，其上訴為不合法，應予駁回。
四、依行政訴訟法第二百四十九條第一項前段、第一百零四條、民事訴訟法第九十五
    條、第七十八條，裁定如主文。
中　　華　　民　　國　　九十三　　　年　　　三　　　　月　　二十五　　　日
                    最 高 行 政 法 院  第 二 庭
                                審 判 長 法  官　　　葉　振　權
                                         法  官      黃  璽  君
                                         法  官　　　鍾　耀　光
                                         法  官　　　劉　鑫　楨
                                         法  官　　　吳　明　鴻
右  正  本  證  明  與  原  本  無  異
　　　　　　　　　　　　　　　　　　　　 法院書記官　陳  盛  信
中　　華　　民　　國　　九十三　　　年　　　三　　　　月　　二十六　　　日
